【裁判字號】    89,易,803
【裁判日期】    890928
【裁判案由】    傷害等
【裁判全文】
臺灣士林地方法院刑事判決                          八十九年度易字第八三號
    公  訴  人  臺灣士林地方法院檢察署檢察官
    被      告  丁○○
右列被告因妨害自由等案件，經檢察官提起公訴 (八十八年度偵字第二九九八號)，
本院判決如左：
    主  文
丁○○共同傷害人之身體，處有期徒刑伍月，如易科罰金，以佰元折算壹日，扣案
之玩具手槍壹支沒收；又以加害生命、身體之事，恐嚇他人致生危害於安全，處有期
徒刑月，如易科罰金，以佰元折算壹日，扣案之玩具手槍壹支沒收；應執行有期
徒刑陸月，如易科罰金，以佰元折算壹日，扣案之玩具手槍壹支沒收。
    事  實
一、緣李台金（已死亡，經不起訴處分）與甲○○、及綽號「阿文」之不詳姓名、住
    居所之成年男子，於民國八十八年二月二十五日凌晨二時許，在台北市○○○路
    ○段二十六號乙○○所經營之延三海產店消費後，欲賒帳為乙○○所不答應，李
    台金等人即不悅離去，李台金與「阿文」，乃夥同丁○○、綽號「阿明」、及另
    二名不詳姓名、住居所之成年男子，六人基於共同傷害犯意之聯絡，於該日凌晨
    約二時三十分許，前往上開海產店，共同出手，李台金、「阿文」、「阿明」等
    人以拳頭、及乙○○店內之椅子，丁○○以手槍毆打乙○○，致乙○○受有前額
    部血腫、右肩部裂傷縫合七針、後頭部裂傷三公分及二公分、及右手小指骨折等
    傷害。其間丁○○並單獨起意，拔出藏於腰際之玩具手槍對準乙○○，按下扳機
    ，以此加害生命、身體之事，恫嚇乙○○，使乙○○心生畏懼。嗣於同日下午三
    時五十分許，經警據報循線於丁○○住處查獲，並扣得丁○○所有之上開玩具手
    槍一支。
二、案經乙○○告訴，及台北市政府警察局大同分局移送臺灣士林地方法院檢察署檢
    察官偵查起訴。
    理  由
一、訊據被告丁○○固坦承其於右揭時、地，與李台金、綽號「阿文」、「阿明」之
    人，至告訴人乙○○之延三海產店，與乙○○發生衝突，並持玩具手槍對準告訴
    人之事實，惟否認有共同傷害及恐嚇告訴人，辯稱：伊沒有出手打告訴人，後來
    告訴人過來伊這邊，伊以為告訴人要打伊，因此取出手槍對著告訴人云云，惟查
    ：被告等人到達告訴人之海產店，被告即取出手槍，問「誰？」「誰？」，並以
    玩具手槍指著告訴人，喊「別走」、「別走」等語，其他五人先出手毆打告訴人
    ，被告繼而以玩具手槍打告訴人，其他人又持椅子打告訴人，被告並持手槍對準
    告訴人，按下扳機，沒有擊發等情，業據告訴人指訴綦詳，並據當時在場目擊之
    告訴人妻子丙○○結證明確。被告經本院詢以：為何攜帶玩具手槍前往海產店？
    被告答稱：李台金等人說要去海產店，伊不知道他們要去做什麼，該把玩具手槍
    本來勾在腰帶上，是要丟棄的，結果就繼續勾在腰上，他們去上開海產店，其他
    人有打告訴人，伊本人則指在一旁觀看，當告訴人向伊衝過來時，伊因為害怕，
    因此取出該把玩具手槍對準告訴人，要嚇阻告訴人，使之不敢過來云云，然查：
    被告倘若僅在一旁觀看，又告訴人倘遭數人毆打後向被告方向衝撞，告訴人極易
    閃躲，豈有持槍對準告訴人，嚇阻告訴人之理，且若被告未出手毆打告訴人，僅
    在一旁旁觀，告訴人忙於與下手之數人周旋，豈會分神向被告衝撞？參以被告在
    警訊時供承，當日凌晨伊在住處樓下遇見李台金及「阿明」，「阿明」說剛才與
    人吵架，要被告一同前往理論等語，足見被告知悉前往海產店之目的，竟仍攜帶
    玩具手槍前往，其所辯，顯然大違常情。應係告訴人所指，因見被告持槍對準伊
    ，且按下扳機，心生畏懼，從而欲搶下被告之手槍，所以衝向被告之指訴為真實
    。又被告雖稱當日前往上開海產店僅共有四人云云，然告訴人堅稱被告與李台金
    等人共六人毆打之，且被告於警訊時供稱：他們在打架時，伊確有看到還有另外
    二人在旁拉扯，但不知道那二人是誰等語，倘該二人非與被告等有傷害犯意之聯
    絡，應無參與拉扯之理，是告訴人之指訴，堪以採信。此外，另有驗傷診斷書一
    份，扣案之玩具手槍一支足資佐證，而李台金在上開海產店消費後，欲賒帳，事
    後由甲○○付帳一情，並據甲○○到庭證實，綜上，本件罪證明確，被告犯行堪
    以認定。
二、核被告所為，其傷害告訴人之部份，係犯刑法第二百七十七條第一項之傷害罪；
    其以玩具手槍對準告訴人，恫嚇告訴人，致告訴人心生畏懼，足以生危害於安全
    ，此部份，係犯刑法第三百零五條之恐嚇罪。被告與李台金等人，就傷害部份，
    有犯意之聯絡，及行為之分擔，均為共同正犯。被告所犯上開二罪，犯意各別，
    行為互異，應分論併罰。爰審酌被告之素行、智識程度、犯罪動機、手段、所生
    危害、及犯後態度等一切情狀，量處如主文所示之刑，並諭知易科罰金之折算標
    準，並定其應執行刑。扣案之玩具手槍為被告所有，此業據被告承認，該玩具手
    槍供被告為本件傷害及恐嚇之用，併予宣告沒收。其餘扣案之彈頭五顆，並非被
    告供犯罪之用，無從沒收之，併此敘明。
據上論斷，應依刑事訴訟法第二百九十九條第一項前段、刑法第二十八條、第二百七
十七條第一項、第三百零五條、第四十一條、第五十一條第五款、第三十八條第一項
第二款，罰金罰鍰提高標準條例第一條前段、第二條判決如主文。
本案經檢察官陳俊宏到庭執行職務
中      華      民      國      八十九      年    九    月    二十八    日
                                  臺灣士林地方法院刑事第二庭
                                          法  官
右正本證明與原本無異。
如不服本判決，應於判決送達後十日內，向本院提出上訴狀。
                                          書記官
中      華      民      國      八十九      年    九    月    二十八    日


司法院資訊處製作；財團法人民間司法改革基金會備份。
